臺灣桃園地方法院民事簡易判決
110年度桃簡字第137號
原      告  楊明裕  
兼上一人 
訴訟代理人  楊明修  
被      告  游姵綺  
訴訟代理人  游璦綺  

上列當事人間請求給付會款事件，本院於民國110 年11月25日言
詞辯論終結，判決如下：
    主    文
被告應給付原告新臺幣貳佰參拾柒萬元，及自民國一百一十年三
月十日起至清償日止，按週年利率百分之五計算之利息。
訴訟費用由被告負擔。
本判決得假執行。
    事實及理由
壹、程序方面：
    按「訴狀送達後，原告不得將原訴變更或追加他訴。但有下
    列各款情形之一者，不在此限：……⒊擴張或減縮應受判決事
    項之聲明者。」，民事訴訟法第255條第1 項第3 款定有明
    文。本件原告原起訴請求：「被告應給付原告新臺幣（下同
    ）238萬元，及自起訴狀繕本送達翌日起至清償日止，按週
    年利率5％計算之利息。」，嗣於民國110 年11月25日將聲明
    變更為：「被告應給付原告237萬元，及自起訴狀繕本送達
    之翌日起至清償日止，按週年利率5 ％計算之利息。」（見
    本院卷第57頁），核原告所為係減縮應受判決事項之聲明，
    揆諸首揭規定，與法尚無不合，應予准許。
貳、實體方面：
一、原告主張：
　㈠訴外人楊鏡義於107 年間，參加以被告為會首之互助會：⒈會
    期自107 年1 月25日起至112 年6 月25日止，會員含會首共
    71會，每1 會份之會金為1 萬元，楊鏡義參加6 會，（下稱
    系爭A 合會）。⒉會期自107 年6 月15日起至111 年4 月15
    日止，會員含會首共51會，每1 會份之會金為1 萬元，楊鏡
    義參加6 會（下稱系爭B 合會）。
　㈡嗣因系爭A、B合會因故不能繼續，楊鏡義為未得標會員，被
    告尚積欠會款237 萬元，經楊鏡義多次催討，但迄未清償分
    毫，又楊鏡義已於起訴前之109 年7 月24日去世，其對被告
    之債權由原告2 人共同繼承，為此提起本訴，請求被告應給
    付會款。並聲明：被告應給付原告237萬元，及自起訴狀繕
    本送達翌日起至清償日止，按週年利率5 ﹪計算之利息。
二、被告則以：
　　被告的確有積欠楊鏡義會款，但是被告在108 年11月左右就
    親自拿現金150 萬元到楊鏡義家裡給他，跟他抵銷200 萬元
    會款債務，那些是被告房子的二胎，還有一些來自被告的積
    蓄，現在應該只剩下347,500 元會款未還等語，資為抗辯。
    並聲明：請求駁回原告之訴。
三、得心證之理由：
　㈠按因會首破產、逃匿或有其他事由致合會不能繼續進行時，
    會首及已得標會員應給付之各期會款，應於每屆標會期日平
    均交付於未得標之會員，但另有約定者，依其約定；會首就
    已得標會員依前項規定應給付之各期會款，負連帶責任；會
    首或已得標會員依第一項規定應平均交付於未得標會員之會
    款遲延給付，其遲付之數額已達兩期之總額時，該未得標會
    員得請求其給付全部會款，民法第709 條第1 項、第2 項、
    第3 項分別定有明文。 　
　㈡本件原告主張楊鏡義參加被告擔任會首之系爭A、B合會，楊
    鏡義為未得標會員，被告身為會首，尚有237萬元之會款未
    給付楊鏡義乙節，業據原告提出互助會單、手機簡訊紀錄、
    存摺明細等為證（見本院卷第5至11頁、第53至55頁），且
    為被告所不爭執，堪信為真實。至被告雖以前詞置辯云云，
    惟此為原告所否認，應由被告就所辯事實負舉證責任，然被
    告於本院審理時自承無法舉證（見本院卷第57頁反面），本
    院即難遽為有利於被告之認定。是以，系爭A、B合會之會期
    早已屆至，依前述規定，楊鏡義即得請求被告給付會款237
    萬元，又繼承人自繼承開始時，除本法另有規定者外，承受
    被繼承人財產上之一切權利、義務，民法第1148條第1 項前
    段定有明文，楊鏡義死亡後，其對被告之會款債權已由原告
    共同繼承而承受，原告自得據此請求被告給付會款237萬元
    。
四、綜上所述，原告依合會之法律關係，請求被告給付237萬元
    ，及自起訴狀繕本送達（見本院卷第19頁）之翌日即110 年
    3 月10日起至清償日止，按週年利率5%計算之利息，為有理
    由，應予准許。
五、本件係就民事訴訟法第427 條第2 項第7 款適用簡易程序所
    為被告敗訴之判決，爰依同法第389 條第1 項第3 款之規定
    ，依職權宣告假執行。
六、本件事證已臻明確，原告其餘之攻擊防禦方法及所提證據，
    於判決結果不生影響，爰不一一論列，併此敘明。
七、訴訟費用負擔之依據：民事訴訟法第78條。
　
中    華    民    國   110    年    12    月    16    日
                  桃園簡易庭  法  官  汪智陽
以上正本係照原本作成。
如不服本判決，應於送達後20日內，向本院提出上訴狀並表明上
訴理由，如於本判決宣示後送達前提起上訴者，應於判決送達後
20日內補提上訴理由書（須附繕本）。
如委任律師提起上訴者，應一併繳納上訴審裁判費。
中    華    民    國   110    年    12    月    16    日
                              書記官  陳家蓁